臺灣彰化地方法院刑事判決
111年度訴字第84號
公  訴  人  臺灣彰化地方檢察署檢察官
被      告  曾子語


上列被告因傷害案件，經檢察官提起公訴（110年度偵字第14535
號），本院改依簡式審判程序審理，判決如下：
    主    文
乙○○犯傷害罪，處拘役貳拾日，如易科罰金，以新臺幣壹仟元折
算壹日。扣案辣椒水壹瓶沒收。
    犯罪事實
一、乙○○於民國110年9月17日上午7時30分許，前往前夫何宗樺
    位於彰化縣○○鄉○○巷000號之住處，而與何宗樺之配偶甲○○
    發生爭執，乙○○竟基於傷害之犯意，持辣椒水朝甲○○臉部噴
    灑，致甲○○受有雙眼及雙前臂與前胸化學性傷害之傷害。
二、案經甲○○訴由彰化縣警察局鹿港分局報告臺灣彰化地方檢察
    署檢察官偵查起訴。
    理    由
一、被告乙○○所犯之本案犯罪，係死刑、無期徒刑、最輕本刑為
    3年以上有期徒刑以外之罪。其於準備程序就上開被訴事實
    均為有罪之陳述，經受命法官告知簡式審判程序之旨，並聽
    取其與公訴人之意見後，本院認無不得或不宜改依簡式審判
    程序進行之情事。爰俱依刑事訴訟法第273條之1第1項、第2
    84條之1規定，裁定由受命法官獨任進行簡式審判程序，先
    予敘明。
二、上揭犯罪事實，訊據被告坦承不諱（見偵卷第9至13頁、本
    院卷第34至35、43、44至45頁），核與證人即告訴人甲○○於
    警詢及偵查中之證述相符（見偵卷第15至17、85至86頁），
    並有扣案辣椒水1瓶，以及指認犯罪嫌疑人紀錄表、員林基
    督教醫院診斷證明書、彰化縣警察局鹿港分局秀安派出所扣
    押筆錄、扣押物品目錄表、車輛詳細資料報表各1件、蒐證
    及監視錄影器畫面翻拍照片共14張在卷可稽（見偵卷第21至
    31、49、35至42頁），足認被告自白應與事實相符。從而，
    本案事證明確，被告犯行可以認定，均應予論罪科刑。
三、核被告所為，係犯刑法第277條第1項傷害罪。爰以行為人之
    責任為基礎，審酌被告未思理性解決紛爭，率爾攻擊告訴人
    ，造成告訴人受有如犯罪事實欄所示，是被告所為實有不該
    ；並考量告訴人之傷勢；兼衡被告前有施用毒品前科之素行
    （本案不構成累犯），此有臺灣高等法院被告前案紀錄表為
    證（見本院卷第11至17頁）；再斟酌被告固然坦承犯行，但
    迄今未能賠償告訴人損失之犯後態度；暨被告自述學歷為國
    小畢業之智識程度，從事服務業、需扶養未成年子女、其患
    有重鬱症之生活狀況（見本院卷第45頁被告自述、第47至51
    頁彰化基督教醫院轉診單、員林基督教醫院診斷書）；以及
    告訴人當庭表示：被告在本案前已經打電話給何宗樺，經何
    宗樺回復不在家，但被告仍然前往上址，其認為被告是故意
    來找麻煩之意見（見本院卷第46頁）等一切情狀，乃量處如
    主文所示之刑，並諭知易科罰金之折算標準。又扣案辣椒水
    1瓶係被告所有供本案犯罪所用之物，應依刑法第38條第2項
    之規定沒收。
據上論斷，應依刑事訴訟法第273條之1第1項、第284條之1、第2
99條第1項前段，刑法第277條第1項、第41條第1項前段、第38條
第2項，刑法施行法第1條之1第1項，判決如主文。　　
本案經檢察官何昇昀提起公訴，檢察官陳靚蓉到庭執行職務。　
中　　華　　民　　國　　111 　年　　3 　　月　　18　　日
                  刑事第六庭    法      官  張琇涵
以上正本證明與原本無異。
如不服本判決應於收受判決後20日內向本院提出上訴書狀，並應
敘述具體理由。其未敘述上訴理由者，應於上訴期間屆滿後20日
內向本院補提理由書( 均須按他造當事人之人數附繕本) 「切勿
逕送上級法院」。
告訴人或被害人對於判決如有不服具備理由請求檢察官上訴者，
其上訴期間之計算係以檢察官收受判決正本之日期為準。
中　　華　　民　　國　　111 　年　　3 　　月　　18　　日
                                書  記  官  潘佳欣
附錄論罪科刑法條全文：
中華民國刑法第277條
傷害人之身體或健康者，處5年以下有期徒刑、拘役或50萬元以
下罰金。
犯前項之罪，因而致人於死者，處無期徒刑或7年以上有期徒刑
；致重傷者，處3年以上10年以下有期徒刑。